---
title: "Barcoding & Demultiplexing"
author: "Seong-Kun Bak (sanekun@gmail.com)"
date: '2022 7 11 '
output:
  pdf_document:
    latex_engine: xelatex
header-includes:
  - \usepackage{fontspec}
  - \setmainfont{NanumGothic}
---

```{r, setup, include=FALSE, echo=FALSE}
knitr::opts_chunk$set(echo=TRUE, eval = FALSE, tidy=TRUE)
```

# Introduce

For high-throughput colony genotyping, we conducted multiplexed sequencing with nanopore long-read sequencing. In this page, we subscribed 'how make DNA barcode sequence', 'Detailed method of multiplexed colony PCR', 'Barcode demultiplexing from sequencing data'.

본 챕터에서는 Colony genotyping에 사용된 Barcode Primer 제작 및 분석에 관하여 설명합니다. 실험에관한 자세한 내용은 `R2-colony_scan` 에 기록되어 있으며 여기에선 방법적인 내용만 기록하였습니다.

# Barcode-primer generation

바코드 프라이머는 R bioconductor의 `DNAbarcodes` 패키지를 사용하여 제작하였습니다. 각 바코드는 서로 겹쳐 검출되지 않도록 Forward barcode 8개, Reverse barcode 12개로 총 20개의 barcode를 생성 하였으며 이는 Primer binding site (M13F, p15A_ori)와 연결되어 하나의 Primer로 제작하였습니다.

```{r, DNAbarcodes}
DNABarcodes::create.dnabarcodes(7, metric = "levenshtein")
```

> -   해당 프라이머는 DNA binding site (M13F, p15A)와 Barcode 부분으로 구성되어 있고
>
>     사용전 Colony PCR과 전기영동으로 정상적으로 PCR이 작동함을 확인하였습니다.

| Forward     | Sequence (5 \> 3)          |
|-------------|----------------------------|
| p15A_ori_F  | CATGTACAGAGCAAGAGATTACGCGC |
| A           | GCATGTA                    |
| B           | TTGTCTC                    |
| C           | GTTCGAA                    |
| D           | TGTCCAG                    |
| E           | TAGGCTT                    |
| F           | ACATAGG                    |
| G           | GACTTAC                    |
| H           | ATGGTCC                    |
| **Reverse** |                            |
| M13F        | GTAAAACGACGGCCAGT          |
| 1           | TGGACTA                    |
| 2           | ATCAACC                    |
| 3           | ACCAGAA                    |
| 4           | GATCTCC                    |
| 5           | CTAAGGA                    |
| 6           | GACGGAA                    |
| 7           | TTGCAGA                    |
| 8           | GAAGTCG                    |
| 9           | GCTGCTT                    |
| 10          | GTGACAA                    |
| 11          | GAACCAA                    |
| 12          | GTAATGC                    |

\pagebreak

# Multiplexed colony PCR

1.  96-well plate의 row, column 별로 서로 다른 forward, reverse primer 와 PCR premix 분주.

    -   PCR premix는 bioneer top polymerase 사용

        상대적으로 error rate가 높지만 part 구분 정도는 문제가 없음.

        더 정확한 분석을 위해 KOD ONE을 사용하여도 됨.

    -   `OT2/primer_dispense.py` 사용 가능

2.  Primer가 분주된 plate에 colony를 넣고 index 기록. (phenotype이 이미 확인되어야함)

3.  RUN PCR

4.  Barcode가 서로 겹치지 않도록 PCR product를 하나의 tube로 모음

    -   각 바코드 조합 별 Molar ratio를 맞추는게 좋으나 동일하다 가정하였음.

5.  LSK109 & NBD104, 114를 사용하여 추가적인 ONT barcode 부착 및 sequencing library 제작.

6.  RUN Sequencing.

# Barcode demultiplexing

1.  모든 Read는 basecalling 되어 ONT barcode가 분리됨.
2.  이후 `Method I 의 pre-processing` 과정에 의해 전처리됨.
3.  `/script/tag_demultiplex.py` 를 사용하여 Tag가 분리되고 각각의 fastq file로 저장됨.

> ```{bash}
> python tag_demultiplex.py -i {} -o {} -r {}
> ```

4.  분리된 Fastq file은 minimap2, awk, samtools 등을 사용해 분석에 사용되었음.

    -   `Method II single-molecule analysis` 참고

### 

# Discussion

본 논문을 작성할 때에는 single read based로 각 reference 서열을 확인한 후 score 기준을 설정해 분석 하였지만, throughput과 depth를 생각할 때 barcode별로 consensus sequence를 생성한 후 해당 서열의 part combination을 확인하는 것이 나을 수도 있음.
